臺灣高雄地方法院民事裁定
111年度小上字第54號
上  訴  人  張嘉頊


被  上訴人  歡喜園大廈管理委員會

法定代理人  周珍企
上列當事人間請求給付管理費事件，上訴人對於中華民國111年4
月13日本院高雄簡易庭111年度雄小字第75號小額訴訟程序第一
審判決提起上訴，並提起反訴，本院裁定如下：
    主  文
上訴及反訴均駁回。
第二審訴訟費用新臺幣壹仟伍佰元由上訴人負擔。
    事實及理由
一、上訴意旨略以：上訴人自民國103年取得房產時起即居住於
    該地，並未曾收受被上訴人繳交管理費或參與區分所有權人
    會議之通知，也未曾收到區分所有權人會議決議之內容，是
    被上訴人之請求已違反公寓大廈管理條例（下稱公寓條例）
    第30條、第32條及第34條之規定。次被上訴人遲至110年4月
    13日始聯繫上訴人並請求給付管理費，被上訴人之管理費請
    求權因5年不行使而時效消滅，而違反民法第126條規定。又
    上訴人所有房屋為華廈店面，無需使用電梯或其他公設，上
    訴人雖有3個車位但均未使用，該華廈未設置管理員，被上
    訴人亦未給予上訴人通往公設之鑰匙或車庫遙控器，被上訴
    人於另案本院110年度雄小字第3364號事件之言詞辯論期日2
    次不到庭，法院送達文書均為寄存，可見被上訴人實質上並
    無運作，被上訴人不得請求給付管理費，且上訴人曾向被上
    訴人表明長期在北部工作，已請被上訴人透過LINE或電話聯
    繫，被上訴人卻惡意不為，而對上訴人提起訴訟，導致原審
    一造辯論判決。末因被上訴人決議將上訴人之車位上鎖，已
    違反民法第70條、第72條、第184條及刑法第304條之規定，
    被上訴人應賠償上訴人車位被鎖期間（即106年6月起至111
    年5月底止，共4年11個月）所受之損失，以每月新臺幣（下
    同）1,500元計算，共8萬8,500元，故以反訴請求被上訴人
    給付等語。並為㈠、上訴聲明：⒈原判決廢棄。⒉被上訴人於
    原審之訴及假執行之聲請均駁回。㈡、反訴聲明：被上訴人
    應給付上訴人8萬8,500元。
二、按對於小額程序之第一審裁判上訴，非以其違背法令為理由
    ，不得為之；至其上訴狀應記載上訴理由，表明下列各款事
    項：原判決所違背之法令及其具體內容。依訴訟資料可
    認為原判決有違背法令之具體事實。又依同法第436條之32
    第2項準用第468條及第469條第1款至第5款規定，判決不適
    用法規或適用不當者，為違背法令，其中判決有同法第469
    條第1款至第5款所列各款情形之一者，為當然違背法令。是
    當事人於小額訴訟程序提起上訴，如依民事訴訟法第468條
    規定，以第一審判決有不適用法規或適用法規不當為理由時
    ，其上訴狀或理由書應有具體之指摘，並揭示該法規之條項
    或其內容。上訴狀或理由書如未依此項方法表明，或其所表
    明者，顯與上開法條規定之情形不相合時，即難認已對於小
    額程序第一審判決之違背法令有具體之指摘，其上訴自難認
    為合法。此外，取捨證據、認定事實等屬於原審法院職權行
    使之事項，除有認定違法之情形外，應不生違背法令之問題
    。 　　
三、上訴人雖執前詞主張原判決違背法令云云，惟查：
㈠、被上訴人於原審主張上訴人所有高雄市○○區○○街00號房屋（
    下稱系爭房屋），為歡喜園大廈之區分所有權人，自103年1
    月至110年12月止未繳納管理費共79,838元，並應就遲繳管
    理費應給付年息百分之10計算之利息乙情，業據其提出相符
    之規約、區分所有權人會議紀錄、建物登記第三類謄本、計
    算式為據（原審卷第15至19、143、145、159、161頁），上
    訴人經原審合法通知，未於言詞辯論期日到場，亦未提出準
    備書狀爭執，參酌民事訴訟法第280條第3項前段之規定，應
    認對被上訴人之主張為自認，堪認被上訴人主張為真實。按
    公寓大廈應設置公共基金，其來源如下：…區分所有權人依
    區分所有權人會議決議繳納…。次按區分所有權人或住戶積
    欠應繳納之公共基金或應分擔或其他應負擔之費用已逾二期
    或達相當金額，經定相當期間催告仍不給付者，管理人或管
    理委員會得訴請法院命其給付應繳金額及遲延利息，公寓條
    例第18條第1項第2款、第21條定有明文。又依大廈規約第10
    條亦規定「一、區分所有權人應遵照區分所有權人會議議決
    之規定向管理委員會繳交公共基金、管理費。…五、區分所
    有權人若在規定之日期前未繳交應繳金額時，管理委員會得
    訴請法院命其給付應繳納之金額及另外收遲延利息，以未繳
    金額之年息10％計算」，則依前開公寓條例及大廈規約之約
    定，上訴人自應給付管理費暨遲延利息，是原判決依此命上
    訴人給付管理費79,838元，及自起訴狀繕本送達翌日即110
    年10月29日起至清償日止，按年息百分10計算之利息，依法
    並無違誤。
㈡、上訴人雖主張其未曾收受繳交管理費或召開區分所有權人會
    議之通知及收受決議內容，被上訴人有違反公寓條例第30條
    、第32條及第34條之情形；被上訴人遲至110年4月13日始聯
    繫上訴人並請求給付管理費，被上訴人之管理費請求權已因
    5年不行使消滅，違反民法第126條規定等語。惟上訴人於第
    一審言詞辯論程序均未到庭，亦未提出書狀為任何陳述，此
    等抗辯，均為上訴人於二審對於被上訴人請求提出之新攻擊
    防禦方法，意在指上訴人所為之請求無理由，難認上訴人有
    具體指摘原判決有違背法令之情形。上訴人復主張，被上訴
    人明知要以電話、LINE與上訴人聯絡，卻惡意不為，而對其
    提起訴訟導致一造辯論判決；系爭房屋未使用公設，且被上
    訴人並未管理大廈，毋須繳納管理費云云，亦係對於被上訴
    人行為請求之爭執，亦與指摘原審判決有如何不適用法規或
    適用法規不當無任何關聯。
㈢、此外，上訴人並未具體指摘原審判決如何不當，亦未具體說
    明其有何不適用法規或適用法規不當之情形，並揭示該法規
    之條項或其內容，及合於民事訴訟法第469條第1至5款所列
    各款之事實，自難認其對原審判決之如何違背法令已有具體
    之指摘，揆諸首揭說明，上訴人提起本件上訴後，未合法表
    明其上訴理由，其上訴為不合法，應予駁回。　　
四、末按當事人於小額訴訟第二審程序不得提出反訴，民事訴訟
    法第436條之27定有明文。是上訴人對於被上訴人所為之反
    訴請求，亦非合法，併予駁回。
五、末按於小額訴訟之上訴程式，法院為訴訟費用之裁判時，應
    確定其費用額，民事訴訟法第436條之19第1項、第436條之3
    2第1項定有明文。本件第二審裁判費用為1,500元，應由上
    訴人負擔，爰併為諭知如主文第2項所示。
六、據上論結，本件上訴及反訴為不合法，依民事訴訟法第436
    條之32第1項、第2項、第436條之27、第436條之19第1項、
    第444條第1項前段、第95條、第78條，裁定如主文。
中　　華　　民　　國　　111 　年　　8 　　月　　25　　日
                  民事第二庭  審判長法　官　陳宛榆
                  　　　　　　　　　法　官　施盈志
　　　　　　　　　                  法　官　鄭  瑋
以上正本係照原本作成。
本裁定不得再抗告。
中　　華　　民　　國　　111 　年　　8 　　月　　29　　日
                                    書記官  李佩穎